臺灣臺南地方法院刑事判決　　　　　　　 94年度易字第748號
公　訴　人　臺灣臺南地方法院檢察署檢察官
被　　　告　乙○○
上列被告因竊盜案件，經檢察官提起公訴（九十四年度偵字第九
五三一號），及同署移送併案審理（九十四年度偵字第一０二七
九號），被告於本院準備程序進行中，先就被訴事實為有罪之陳
述，經本院合議庭裁定由受命法官獨任進行簡式審判程序，判決
如下：
    主  文
乙○○共同連續攜帶兇器、毀越安全設備竊盜，累犯，處有期徒
刑拾月。
扣案之虎頭鉗壹支沒收。
    事  實
一、乙○○前因違反肅清煙毒條例案件，經本院於民國八十六年
    四月二十一日以八十六年度訴字第二九九號判決，判處有期
    徒刑三年六月確定，於八十七年十二月二十九日縮短刑期假
    釋出監，嗣經撤銷假釋，執行殘刑一年九月十七日，甫於九
　　十一年五月十四日執行完畢，仍不知悔改，因失業缺錢花用
    ，竟基於意圖為自己不法所有之概括犯意，連續於附表所示
    之時間、地點，以附表所示之犯罪方法，先後竊取被害人鐘
    梅如、柯立文所有之財物得逞，並扣得其所有供犯本案附表
    編號一所示加重竊盜罪所用之老虎鉗一把（時間、地點、被
    害人、犯罪方法、所得財物、查獲情形、扣案物等事實，詳
    如附表所示）。
二、案經台南縣警察局永康分局、歸仁分局分別報請臺灣臺南地
    方法院檢察署檢察官偵查起訴及移送併案審理。
    理  由
一、本案被告所犯刑法第三百二十一條第一項第二款、第三款之
    加重竊盜罪、同法第三百二十條第一項之普通竊盜罪，並非
    死刑、無期徒刑或最輕本刑有期徒刑三年以上之罪，亦非高
    等法院管轄第一審案件，且於準備程序進行中，被告先就被
    訴事實為有罪之陳述（見本院卷第十九頁），經告知被告簡
    式審判程序之旨，並聽取檢察官、被告之意見後，本院合議
    庭裁定由受命法官進行簡式審判程序，是本案之證據調查，
    依刑事訴訟法第二百七十三條之二規定，不受同法第一百五
    十九條第一項、第一百六十一條之二、第一百六十一條之三
    、第一百六十三條之一及第一百六十四條至第一百七十條規
    定之限制，合先敘明。
二、上開犯罪事實，迭據被告乙○○於警詢、偵查及本院審理時
    坦承不諱，核與告訴人鐘梅如、柯立文於警詢中指訴之情節
    相符，並經證人戴天長、孫文興於警詢中證述屬實，復有扣
    押書、贓物認領保管單各二紙、現場照片十二幀在卷可稽，
    並有如附表編號一扣案物欄內所載之物扣案可證，是被告上
    開自白與事實相符，堪以採信。本件事證已臻明確，被告犯
    行洵堪認定，自應依法論科。
三、按刑法第三百二十一條第一項第二款所稱之「其他安全設備
    」，係指除門扇牆垣以外，依通常觀念足認為防盜之一切設
    備而言，亦即具有隔絕防閑作用，並固定於土地上之建築物
    或工作物之安全設備而言。查告訴人鐘梅如於附表編號一所
    示倉庫外裝設圍牆鐵絲網即為防盜之設備，此據告訴人鐘梅
    如於本院準備程序時陳稱明確（見本院卷第十六頁），依上
    開說明，該圍牆鐵絲網自屬上開規定所稱之安全設備，被告
    毀壞該圍牆鐵絲網後，踰越入內行竊，已如前述，應係構成
    毀越安全設備竊盜罪。次按刑法第三百二十一條第一項第三
    款所規定之攜帶兇器竊盜罪，係以行為人攜帶兇器竊盜為其
    加重條件，此所謂兇器，其種類並無限制，凡客觀上足對人
    之生命、身體、安全構成威脅，具有危險性之兇器均屬之，
    且祇須行竊時攜帶此種具有危險性之兇器為已足，並不以攜
    帶之初有行兇之意圖為必要（最高法院七十九年台上字第五
    二五三號判例意旨參照）。查被告於附表編號一所示之竊盜
    犯行，所攜帶虎頭鉗一支，係屬鐵製之金屬品，質地堅硬，
    此經本院勘驗明確，且有卷附照片可憑（見警卷第二四頁）
    ，在客觀上已足以對人之生命、身體之安全造成威脅，自屬
    於兇器之一種。是核被告所為，係犯刑法第三百二十一條第
    一項第三款、第二款之攜帶兇器、毀越安全設備之加重竊盜
    罪（起訴書贅載刑法第三百二十一條第一項第一款法條部分
    ，業經蒞庭檢察官當庭更正，見本院卷第二五頁）。被告與
    孫文興就如附表編號二所示之竊盜犯行，具有犯意聯絡及行
    為分擔，皆為共同正犯。又被告先後加重竊盜（附表編號一
    ）、普通竊盜（附表編號二）之犯行，時間緊接，方法相同
    ，觸犯構成犯罪要件相同之罪名，顯係基於概括犯意反覆為
    之，應依連續犯之規定，論以情節較重之刑法第三百二十一
    條第一項第三款、第二款之攜帶兇器、毀越安全設備之加重
    竊盜罪，並依法加重其刑。又被告有如事實欄所載之前案科
    刑及執行紀錄，有卷附台灣高等法院被告前案紀錄表可按，
    其受有期徒刑之執行完畢，五年以內再犯有期徒刑以上之罪
    ，為累犯，應依刑法第四十七條之規定加重其刑，並依刑法
    第七十條之規定遞加重其刑。另檢察官雖僅就被告於附表編
    號一所示之加重竊盜犯行提起公訴，然檢察官就犯罪事實一
    部起訴者，其效力及於全部，本件被告於附表編號二所示之
    犯罪事實，與前揭論罪科刑之附表編號一所示之犯罪事實部
    分，具有連續犯之關係，業如前述，且經檢察官移送併辦（
    九十四年度偵字第一０二七九號），本院自應就屬於裁判上
    一罪之附表編號二部分一併加以裁判，附此敘明。至於扣案
    如附表編號一扣案物欄內所載之老虎鉗一支（起訴書誤載為
    三支，業經蒞庭檢察官當庭更正，見本院卷第二五頁），係
    被告所有供犯本案附表編號一所示加重竊盜罪所用之物，業
    據其供明在卷，爰依刑法第三十八條第一項第二款之規定宣
    告沒收。爰審酌被告四肢健全，具有完全謀生能力，不思正
    當努力工作營生，竟圖不勞而獲，隨意竊取他人財物，毫無
    他人所有物之概念，所竊得之財物價值不多及犯罪後坦承犯
    行等一切情狀，量處如主文所示之刑。另被告雖犯本案二件
    連續竊盜犯行，然非竊取鉅額財物營生，且事後亦將竊得之
    財物歸還告訴人鐘梅如、柯立文，本院認量處前開刑期，已
    達懲處其竊盜犯行之程度，尚無宣告刑前強制工作之必要，
    併此敘明。
據上論斷，應依刑事訴訟法第二百七十三條之一第一項、二百九
十九條第一項前段、刑法第二十八條、第五十六條、第三百二十
一條第一項第二款、第三款、第四十七條、第三十八條第一項第
二款，罰金罰鍰提高標準條例第一條前段，判決如主文。
本案經檢察官甲○○到庭執行職務。
中　　華　　民　　國　　94　　年　　9 　　月　　29　　日
　　　　　　　　　刑事第五庭    法　官　張銘晃
以上正本證明與原本無異
如不服本判決應於送達後10日內向本院提出上訴狀
　　　　　　　　　              書記官  陳怡吟
中　　華　　民　　國　　94　　年　　9 　　月　　29　　日
 附表：
┌──┬────────┬───┬─────────────┬───────┬───┬────┐
│編號│時   間、地   點│被害人│犯 罪 方 法 、 所 得 財 物│查  獲  情  形│扣案物│備   註 │
├──┼────────┼───┼─────────────┼───────┼───┼────┤
│ 一 │九十四年七月二十│鐘梅如│攜帶客觀上對人之生命、身體│乙○○竊取得逞│虎頭鉗│本案（九│
│    │六日凌晨一時五十│      │安全構成威脅，具有有危險性│，正要離去之際│一支（│十四年度│
│    │分許。          │      │之兇器虎頭鉗一支（起訴書誤│，適經被害人員│即警卷│偵字第九│
│    │臺南縣永康市大灣│      │載為三支），毀壞該倉庫之安│工戴天長前來巡│第二四│五三一號│
│    │路三段一０八之四│      │全設備圍牆鐵絲網後，踰越入│視，當場查獲。│頁所示│）      │
│    │號「長泰堆高機工│      │內行竊。                  │              │之黃色│        │
│    │程行」之無人居住│      │飲料充填機機件一件（業經警│              │外皮虎│        │
│    │看守倉庫旁。    │      │發還被害人）。            │              │頭鉗）│        │
├──┼────────┼───┼─────────────┼───────┼───┼────┤
│二  │九十四年八月十一│柯立文│夥同與其有犯意聯絡之孫文興│乙○○與孫文興│無    │併案審理│
│    │日上午十時三十分│      │，由孫文興在旁把風，乙○○│（另案偵查）竊│      │（九十四│
│    │許。            │      │徒手行竊。                │取得逞離去，旋│      │年度偵字│
│    │臺南縣歸仁鄉西埔│      │灌溉用抽水馬達一台（業經警│為被害人發覺報│      │第一０二│
│    │二街一○五巷八十│      │發還被害人）              │警，於同日上午│      │七九號）│
│    │弄一○○號前    │      │                          │十時五十分許，│      │        │
│    │                │      │                          │在台南縣歸仁鄉│      │        │
│    │                │  中華│                          │西埔一街三００│      │        │
│    │                │犯竊盜│                          │巷六００號旁查│      │        │
│    │                │一  於│                          │獲。          │      │        │
│    │                │二  毀│                          │              │      │        │
│    │                │三  攜│                          │              │      │        │
│    │                │四  結│                          │              │      │        │
│    │                │五  乘│                          │              │      │        │
│    │                │六  在│                          │              │      │        │
│    │                │前項之│                          │              │      │        │
│    │                │      │                          │              │      │        │
└──┴────────┴───┴─────────────┴───────┴───┴────┘
附錄本案論罪科刑法條全文
中華民國刑法第321條
犯竊盜罪而有左列情形之一者，處 6 月以上、 5 年以下有期徒
刑：
一  於夜間侵入住宅或有人居住之建築物、船艦或隱匿其內而犯
之者。
二  毀越門扇、牆垣或其他安全設備而犯之者。
三  攜帶兇器而犯之者。
四  結夥三人以上而犯之者。
五  乘火災、水災或其他災害之際而犯之者。
六  在車站或埠頭而犯之者。
前項之未遂犯罰之。
